【裁判字號】    89,訴,426
【裁判日期】    891221
【裁判案由】    違反槍砲彈藥刀械管制條例
【裁判全文】
臺灣臺北地方法院刑事判決                          八十九年度訴字第四二六號
    公  訴  人  臺灣臺北地方法院檢察署檢察官
    被      告  丙○○
    公設辯護人  乙○
右列被告因違反槍砲彈藥刀械管制條例案件，經檢察官提起公訴（八十九年度偵字第
二一五二號），乙○判決如左：
    主  文
丙○○無罪。
    理  由
一、公訴意旨略以：被告丙○○於民國八十八年三月間，未經許可，在台北縣新店市
    ○○街六十九號五樓之住處，以鋁管及塑鋼土製造槍砲之主要組成零件土造轉輪
    ，因尚未完成而未得逞，嗣於八十九年一月十二日晚間十時三十分許，為警在上
    址查獲，並扣得該土造轉輪一個，因認被告涉嫌違反槍砲彈藥刀械管制條例第十
    三條第五項、第一項之未經許可製造槍砲之主要組成零件未遂罪嫌。
二、按犯罪事實應依證據認定之，無證據不得推定其犯罪事實。又不能證明被告犯罪
    者，應諭知無罪之判決，刑事訴訟法第一百五十四條、第三百零一條第一項分別
    定有明文。公訴人認被告丙○○涉犯前開罪嫌，無非以：被告對於右述時地未經
    許可製造槍砲之主要組成零件轉輪一節坦承不諱，且有扣案之土造轉輪半成品一
    個可資佐證，而該轉輪半成品經送往內政部警政署刑事警察局鑑驗結果，認係由
    鋁管及高分子化合物（俗稱塑鋼土）製造而成之土造轉輪半成品，此有該局之鑑
    驗通知書一份附卷可佐，為其主要論據。訊據被告丙○○固坦承製造前開半成品
    之事實，惟矢口否認有右揭犯行，辯稱：伊是用貼磁磚的調合劑製造的，伊當時
    是做鐵工，前開半成品是做來放鑽頭的工具用的，且伊是做十個孔，一般轉輪沒
    有這麼多的孔，且前開半成品若放彈藥進去會炸裂掉等語。
三、經查：扣案之土造轉輪經送內政部警政署刑事警察局鑑驗結果，雖據該局函覆略
    以：「一送鑑土造轉輪壹個，認係由鋁管及高分子化合物（俗稱塑鋼土）製造而
    成之土造轉輪半成品。」，有該局八十九年一月二十四日刑鑑字第八一六三號函
    一份附卷可按，惟經乙○向該局函詢扣案之土造轉輪半成品是否能裝填具有殺傷
    力之子彈供槍枝擊發子彈之用及可否供組裝成具有殺傷力之槍砲，又上開半成品
    係屬內政部公告之何種主要組成零件等情，業據該局函覆略以：「本案土造轉輪
    半成品壹個，認可供裝填直徑約八ｍｍ之子彈，惟是否可組裝成具殺傷力之槍砲
    及可否組裝供槍枝擊發子彈使用，客觀上須考量零件是否充足、完整，主觀上亦
    須視組裝者之組裝能力、技術而定，本局無法逕行臆測；另該土造轉輪半成品，
    係未完成之半成品零件，認非屬內政部依槍砲彈藥刀械管制條例所公告查禁之槍
    砲、彈藥主要組成零件」，此亦有該局八十九年五月五日八九刑鑑字第五三０七
    一號函附乙○卷內可按，是扣案之土造轉輪尚難認係內政部依槍砲彈藥刀械管制
    條例所公告查禁之槍砲、彈藥主要組成零件。其次，證人即台北縣警察局新店分
    局安康派出所員警甲○○到庭證稱：「（問：前開轉輪原先是否放在工具箱內？
    ）我只記得是在雜物堆裡找到的，當時被告在場，且有馬上應門，當時是按電鈴
    ，被告馬上來應門。」等語（見乙○八十九年十一月十六日訊問筆錄），又證人
    姚秋水到庭結證稱：「（問：扣案土造轉輪是在何處查獲？）槍管是在大門門框
    上，土造轉輪是在工具室或是儲藏室查獲，裡面有一些損壞的電氣用品。（問：
    除前開物品外，現場有無查得其他可供製造槍枝工具或材料？）當時還有查到子
    彈一顆，沒有其他工具可看出（是）製造槍彈使用，也沒有槍身，現場沒有其他
    製造槍枝之材料。」等語（見乙○八十九年十二月六日訊問筆錄），是以於客觀
    上亦難認被告有充足之零件材料可供製造轉輪，自難認被告以鋁管及塑鋼土所製
    造而成之外觀上類似轉輪之半成品係用以供作槍枝之主要組成零件。此外，復查
    無其他積極證據可資證明被告有何公訴人所指之犯行，揆諸首揭說明，自屬不能
    證明被告犯罪，應為無罪判決之諭知。
據上論斷，應依刑事訴訟法第三百零一條第一項，判決如主文。
本案經檢察官張紹斌到庭執行職務
中      華      民      國    八十九    年    十二      月    二十一    日
                                      臺灣臺北地方法院刑事第六庭
                                          法  官  林  欣  蓉
右正本證明與原本無異
如不服本判決應於送達後十日內向乙○提出上訴狀
                                          書記官  陳  泰  寧
中    華    民    國      九十      年       一       月      四       日


司法院資訊處製作；財團法人民間司法改革基金會備份。
